【裁判字號】    97,訴,2017
【裁判日期】    980212
【裁判案由】    毒品危害防制條例
【裁判全文】
臺灣板橋地方法院刑事判決              97年度訴字第2017號
公  訴  人  臺灣板橋地方法院檢察署檢察官
被      告  甲○○
義務辯護人  林長泉律師
上列被告因違反毒品危害防制條例案件，茲經檢察官提起公訴（
九十七年度偵字第四四一０號），本院判決如下：
    主  文
甲○○犯如附表所示之罪，各處如附表所示之刑。應執行有期徒
刑拾陸年，扣案之第一級毒品海洛因壹包（驗餘淨重零點壹玖玖
公克），沒收銷燬之，扣案之上開海洛因外包裝袋壹只、門號0
000000000號、0000000000號行動電話貳支
（含晶片卡貳張），均沒收，未扣案之販賣第一級毒品及第二級
毒品所得共新臺幣壹萬元沒收，如全部或一部不能沒收時，以其
財產抵償之。
    事  實
一、甲○○明知海洛因、甲基安非他命分屬毒品危害防制條例所
    列之第一、二級毒品，不得非法販賣，竟仍基於販賣第一級
    毒品海洛因、第二級甲基毒品安非他命牟利之犯意，先於民
    國九十七年一月間某日，在臺北縣三重市○○路附近之黃金
    歲月ＫＴＶ，向真實姓名年籍不詳綽號「胖哥」之成年男子
    ，販入數量不詳之海洛因、甲基安非他命後，而以其所持用
    之門號0000000000號、0000000000號
    行動電話與乙○○所持用之門號0000000000號行
    動電話聯繫交易時間、地點、金額後，分別於附表所示之時
    、地，販賣第一級毒品海洛因及第二級毒品甲基安非他命予
    乙○○。嗣於九十七年一月二十六日凌晨一時三十分許，在
    臺北縣三重市○○○路四十一號前為警查獲，並於甲○○駕
    駛之車牌號碼ＧＸ－０八五０號自用小客車內，扣得甲○○
    所有供販賣予乙○○所用之第一級毒品海洛因一包（淨重：
    ０‧一九九公克）、行動電話二支（含門號0000000
    000、0000000000號晶片卡二張）等物。
二、案經臺北市政府警察局大安分局報告臺灣板橋地方法院檢察
    署檢察官偵查起訴。
    理  由
壹、程序方面
一、按被告以外之人於審判外之言詞或書面陳述，除法律有規定
    者外，不得作為證據，刑事訴訟法第一百五十九條第一項定
    有明文。又被告以外之人於偵查中向檢察官所為陳述，除顯
    有不可信之情況者外，得為證據，同法第一百五十九條之一
    第二項亦有明文。偵查中對被告以外之人（包括證人、鑑定
    人、告訴人、被害人及共同被告等）所為之偵查筆錄，或被
    告以外之人向檢察官所提之書面陳述，性質上均屬傳聞證據
    。惟現階段刑事訴訟法規定檢察官代表國家偵查犯罪、實施
    公訴，依法其有訊問被告、證人及鑑定人之權，證人、鑑定
    人且須具結，而實務運作時，檢察官偵查中向被告以外之人
    所取得之陳述，原則上均能遵守法律規定，不致違法取供，
    其可信度極高，職是，被告以外之人前於偵查中已具結而為
    證述，除反對該項供述得具有證據能力之一方，已釋明「顯
    有不可信之情況」之理由外，不宜以該證人未能於偵查中接
    受他造之反對詰問為由，即遽指該證人於偵查中之陳述不具
    證據能力。
  (一)證人乙○○於警詢時之證述，既屬本件被告以外之人於審判
    外之陳述，並無刑事訴訟法第一百五十九條之一至第一百五
    十九條之五之例外情形，乃無證據能力，不得為本件之證據
    。
  (二)證人乙○○、陳世倫於偵查中所為之陳述，業經具結，且無
    證據證明有受外力干擾及影響，並無顯不可信之情況，故上
    開證人等於偵查中向檢察官所為之證述，依前揭規定，均有
    證據能力，得為本件之證據。
二、又被告甲○○之辯護人抗辯被告警詢中供述係遭警方誘導，
    且製作警詢筆錄之警員以重複問題之方式進行詢問，不具有
    證據能力云云。惟查，本院勘驗被告之警詢錄音帶，發現被
    告供述與警詢筆錄記載大致相符，且警員均依被告所陳述之
    內容記錄，而其在詢問過程中之所以重複問題，乃使被告明
    確瞭解所詢問之問題，於此，被告仍具有自主判斷之餘地，
    非如辯護人所稱之警方誘導詢問，又查無其他強暴、脅迫、
    詐欺、利誘不法取供情形，是被告之辯護人抗辯被告警詢之
    供述非出於任意性，並無可信。除上開證據資料以上，本件
    認定事實所引用之其它卷證資料，並無證據證明係公務員違
    背法定程序所取得，且檢察官、被告及其辯護人於本院準備
    程序及審判期日時，均表示同意作為證據而不予爭執，且迄
    至言詞辯論終結前亦未再聲明異議，依刑事訴訟法第一百五
    十九條之五第一項之規定，本件認定事實所引用之證據，均
    有證據能力。
貳、實體方面
一、訊據被告固坦承於附表所示之時、地，將海洛因及甲基安非
    他命交付予乙○○，惟矢口否認有何販賣第一級、第二級毒
    品之犯行，並辯稱：伊沒有賣，是她叫我去找胖哥幫他拿的
    云云；被告之辯護人則辯護稱：案發也沒有完成交易，此部
    分來看，被告並無販賣海洛因犯意，是因為乙○○引誘，才
    拿毒品到現場，此部分應屬陷害教唆云云。經查：
（一）被告先後於附表所示之時、地，以新臺幣（下同）一千元
      至四千元不等之價格，販售海洛因及甲基安非他命予證人
      乙○○共五次之事實，已有下列事證足以佐證：
    1.關於九十七年一月十一日該次交易之部分：
      依證人乙○○於偵訊時具結證稱：九十七年一月十一日伊
      以所使用之0000000000號行動電話與被告使用
      之0000000000、0000000000號行動
      電話密集聯絡，也是要買毒品，但是這一次約在伊的住處
      附近麥當勞，還是薇閣汽車旅館前，這次是買海洛因四千
      元，重量是一錢的四分之一，時間也是最後一次通話結束
      後沒多久，大概是晚上十點四十左右等語（見臺灣板橋地
      方法院檢察署九十七年度偵字第四四一０號偵查卷第一四
      七頁），核與卷附遠傳電信股份有限公司雙向通聯紀錄所
      載被告使用之0000000000號行動電話與證人乙
      ○○使用之0000000000號行動電話自九十七年
      一月十一日晚間六時五十三分許至同日晚間十時二十分許
      共達十六次通話紀錄等情相符，而被告雖於偵訊時辯稱：
      九十七年一月十一日當天伊是去載伊馬子范范下班，伊不
      知道伊馬子的真實姓名，伊忘記當天伊跟乙○○聯絡何事
      云云，然嗣後其卻改稱只要伊們通說很密集的那天，就是
      乙○○要找伊拿毒品等語（見前揭偵查卷第一三四頁），
      可見被告辯稱其忘記聯絡何事僅係卸責之詞，不足採信。
    2.次就九十七年一月十七日該次交易之部分：
      依證人乙○○先於九十七年二月二十五日偵訊時具結證稱
      ：九十七年一月十幾號左右，伊在伊林森北路的居住處門
      口，向甲○○買安非他命一小包一千元，伊當天用000
      0000000打甲○○的手機0000000000、
      0000000000跟他聯絡的，聯絡完，甲○○就將
      毒品送到伊家門口等語（見前揭偵查卷第六十二頁），復
      於同年四月十一日仍具結證稱：九十七年一月十七日伊以
      所使用之0000000000號行動電話與被告使用之
      0000000000、0000000000號行動電
      話密集聯絡，這一次也是要買安非他命，重量伊不清楚，
      共一千元，這次約在伊的住處附近麥當勞，時間大概也是
      最後一次通話結束後沒多久，大概是下午三點半左右等語
      明確（見前揭偵查卷第一四七頁），並有卷附遠傳電信股
      份有限公司雙向通聯紀錄記載被告使用之0000000
      000號行動電話與證人乙○○使用之00000000
      00號行動電話自九十七年一月十七日上午十一時四十分
      許至同日下午三時三十五許共達二十二次通話紀錄等情可
      資證明。
    3.再就九十七年一月二十一日該次交易之部分：
      依證人乙○○先於九十七年二月二十五日偵訊時具結證稱
      ：在三重市的天台廣場，伊買海洛因一小包三千元，伊也
      是用0000000000打甲○○的手機000000
      0000、0000000000跟他聯絡的，聯絡後甲
      ○○就出現等語（見前揭偵查卷第六十二頁），旋於同年
      四月十一日偵訊時亦具結證稱：九十七年一月二十一日伊
      以所使用之0000000000號行動電話與被告使用
      之0000000000、0000000000號行動
      電話密集聯絡，這次也是買海洛因，也是買三千元到四千
      元間，這次約在三重的天台廣場，而伊們最後一次通話就
      是雙方已經到附近，所以買的時間就是通話結束沒多久，
      也就是晚上十點四十分左右等語綦詳（見前揭偵查卷第一
      四七頁），此有卷附遠傳電信股份有限公司雙向通聯紀錄
      記載被告使用之0000000000、0000000
      000號行動電話與證人乙○○使用之00000000
      00號行動電話自九十七年一月二十一日晚間八時五十八
      分許至同日晚間十時三十六分許共達二十一次通話紀錄等
      情堪予採信。另外，雖依證人乙○○上開供述其以三千元
      至四千元之價格向被告購買，依罪疑唯輕原則，應為有利
      被告之認定，即認被告於附表編號三所示之犯罪時、地，
      以三千元之價格販售海洛因予證人田媺文，附此敘明。
    4.又就九十七年一月二十三日該次交易之部分：
    (1)依被告於警詢時供稱：伊是九十七年一月二十三日十二點
      左右在台北縣蘆洲市黃金歲月ＫＴＶ外，向一位綽號胖哥
      的男子購買的，伊是新臺幣二千元購買安非他命二包，復
      於同日十三時左右在臺北縣三重市天台廣場前，以新臺幣
      二千元賣安非他命二包給乙○○等語（見前揭偵查卷第十
      頁），核與證人乙○○於九十七年二月二十五日偵訊時具
      結證稱：在九十七年一月二十三日下午一時左右，伊是在
      臺北縣三重市天台廣場買一包安非他命二千元等語（見前
      揭偵查卷第六十三頁），嗣於九十七年四月十一日偵訊時
      具結證稱：九十七年一月二十三日以伊所使用之0000
      000000號行動電話與被告使用之00000000
      00、0000000000號行動電話密集聯絡，這次
      是買安非他命，買一千元，重量不清楚，買的時間也是最
      後一次通話時間結束沒多久，大約是下午三點十五分左右
      等語（見前揭偵查卷第一四七頁），可知被告上開供述其
      販賣安非他命之時間、地點、價格，均與證人乙○○於九
      十七年二月二十五日偵訊時之證述相符，僅有毒品交易之
      數量略有不同，則究竟何人所稱之數量為真實，衡以證人
      乙○○與被告於九十七年一月十七日以一千元交易甲基安
      非他命等情觀之，應以被告所供稱之二包較為可採。
    (2)至於該次交易之時間，證人乙○○於九十七年四月十一日
      偵訊時又改證稱：其係於下午三時十五分左右向被告購買
      等語，參酌卷附遠傳電信股份有限公司雙向通聯紀錄記載
      被告使用之0000000000號行動電話與證人乙○
      ○使用之0000000000號行動電話自九十七年一
      月二十三日上午十時二十三分許至同日下午三時十五分許
      之通話紀錄，亦可得知證人乙○○與被告該次交易時間應
      為下午三時十五分許。總之，縱被告上開供述與證人乙○
      ○之證述或有些許不合之處，然均無礙於被告販買第二級
      甲基安非他命予證人乙○○之事實認定。
    5.另就九十七年一月二十六日該次交易之部分：
    (1)依被告於警詢時自承：伊於九十七年一月二十六日一時三
      十分左右，在臺北縣三重市○○○路四十一號前因持有海
      洛因一包，遭警方當場查獲，伊因為要販賣海洛因給他人
      所以持有，伊認識與警方一同前往查緝毒品案之乙○○，
      伊今天就是要跟她相約，而伊身上的海洛因一包就是要販
      賣給她，乙○○於九十七年一月二十五日十七時至十八時
      左右打伊的手機0000000000、0000000
      000給伊，說她要海洛因，並在電話中說要買三千元，
      伊於九十七年一月二十六日一時三十分許所要販賣給乙○
      ○之海洛因是於九十七年一月二十六日零時左右在臺北縣
      蘆洲市黃金歲月ＫＴＶ外，向一位綽號叫胖哥的男子購買
      的，伊是以新台幣二千元購買海洛因一包，再以一包新台
      幣三千元販賣給乙○○，賺取其中差價新台幣一千元等情
      （見前揭偵查卷第八頁至第十一頁），復於本院九十七年
      一月二十六日聲請羈押案件訊問時亦供稱：是乙○○一直
      打電話拜託伊，說她很難過，她是昨天下午的時候打電話
      給伊說她很難過，她一直拜託伊叫伊幫她去拿，當時伊不
      理她，到最後她又打電話給伊，伊就心軟，伊才幫她到蘆
      洲跟一個叫胖哥的人拿了二千元海洛因，他說一千元要讓
      伊賺，他之前電話中就是這樣說，伊知道這樣子是錯的等
      語（見本院九十七年度聲羈字第六一號案第四頁）。再參
      以證人即查獲警員陳世倫於偵訊時具結證稱：九十七年一
      月二十五日晚上的時候伊們持台北地院的搜索票到乙○○
      林森北路的居住處搜索，在田的家裡發現海洛因殘渣袋及
      用過的針筒一支，因為伊們是在乙○○要出門時查獲她的
      ，所以就順便問他要去那裡，乙○○答要向甲○○買毒品
      ，伊們就問乙○○是否願意帶警方查獲販賣毒品的人，田
      說願意，所以乙○○就撥電話說要確認交付毒品的時間、
      地點，於是伊們就帶同乙○○在台北縣三重市○○○路四
      十一號前，見到甲○○開著一台紅色喜美車號ＧＸ－０八
      五０號的汽車在查獲地點等候，乙○○跟伊說那台就是甲
      ○○的車，於是伊們就上前去盤查，當場查獲本件等語（
      見前揭偵查卷第六十三頁），及證人乙○○於偵訊時具結
      證稱：這一次伊本來就要跟甲○○買毒品，結果在出門時
      剛好被警察捉到，所以就配合警方要捉甲○○，而當天的
      查獲情形是伊坐在警察的車子上，看到甲○○的車子停在
      路邊，伊就跟警察說那是甲○○的車子，警察就下去捉甲
      ○○，伊沒有下車，所以沒有完成毒品交易，該次伊在九
      十七年一月二十五日晚上被警察查獲之前就約好了，警察
      查獲後伊有再撥電話給甲○○約出來完成毒品交易等語（
      見前揭偵查卷第六十四頁、第一四七頁）。並有遠傳電信
      股份有限公司雙向通聯紀錄一份、交通部民用航空局航空
      醫務中心九十七年二月十二日航藥鑑字第０九七０五二二
      號毒品鑑定書影本一紙、扣案之海洛因照片三幀暨扣案第
      一級毒品海洛因一包（驗餘淨重零點一九九公克）等物在
      卷足憑，該次被告販賣第一級毒品海洛因未遂之事實，自
      堪認定。
    (2)辯護人辯護時雖稱：被告因為乙○○引誘，才拿毒品到現
      場，此部分應屬陷害教唆云云。惟按所謂「陷害教唆」，
      係指行為人原不具犯罪之故意，純因司法警察之設計教唆
      ，始萌生犯意，進而實施犯罪構成要件之行為者而言；而
      刑事偵查技術上所謂之「釣魚」，係指對於原已犯罪或具
      有犯罪故意之人，以設計引誘之方式，迎合其要求，使其
      暴露犯罪事證，再加以逮捕或偵辦者而言；此項誘捕行為
      ，並無故入人罪之教唆犯意，更不具使人發生犯罪決意之
      行為。前者因係以引誘或教唆犯罪之不正當手段，使原無
      犯罪故意之人，因而萌生犯意並實施犯罪行為，再進而蒐
      集其犯罪之證據加以逮捕偵辦，其手段難謂正當，且已逾
      越偵查犯罪之必要程度，侵害人權及公共利益之維護，因
      此所取得之證據資料，應不認其具有證據能力；而後者純
      屬偵查犯罪之技巧，且於保障人權及維護公共利益之均衡
      維護有其必要性，故依「釣魚」方式所取得之證據資料，
      若不違背正當法定程序，原則上尚非無證據能力，最高法
      院九十六年台上字第六四三四號、九十六年台上字第二三
      三三號判決意旨可資參照。本次交易情形依據證人乙○○
      之前揭證述已可知，證人乙○○在為警查獲前即已有先親
      自與被告聯絡購買海洛因事宜，則被告原已具有販賣海洛
      因之犯罪故意，並非因司法警察之設計教唆證人乙○○後
      ，被告始萌生犯意。是以，警方僅係依釣魚方式，使被告
      暴露其犯罪之事證，當與陷害教唆故意入被告於罪之情形
      有別，故辯護人上揭辯護並非有據，要無可採。
（二）證人乙○○嗣於本院審理時雖改口證稱：「係請被告幫忙
      拿（毒品），沒有（向甲○○買過毒品），以前都是他幫
      我」云云，惟此與證人乙○○於警詢及偵查中所證述之情
      節不符，且證人乙○○於警詢中已證稱「（你是如何認識
      甲○○？並知道該甲○○在販賣海洛因？）我是由一位綽
      號阿萍的女性朋友介紹的，是甲○○告知我有在販賣海洛
      因及安非他命。（你認識甲○○多久？）我認識甲○○約
      一個星期左右」（見偵查卷第二十三、二十四頁），足見
      證人乙○○與被告間係單純之毒品消費者與供應者之關係
      ，兩人並不存在普通朋友之友誼關係，被告衡情自無甘冒
      刑責為其無償調貨或向他人拿取毒品之理。參以證人乙○
      ○於本院審理時復證稱其於警詢時之證述情節，並未有警
      員對其脅迫等不正當訊問情事，應係證人乙○○基於自由
      意識所為陳述。反觀證人乙○○嗣後於本院審理時，對於
      諸多問題均一再迴避，或沉默不語，顯見其係因被告在庭
      而有所顧忌。衡以一般施用毒品者，於法庭上大多不願出
      面指訴販賣其毒品者，或係擔心日後遭到報復，或係不願
      承擔販毒者係因其證述而遭判刑之責任，或擔心日後無法
      向其他販毒者取得毒品，是以證人乙○○上開所述顯屬迴
      護被告之詞，尚難採信。
（三）另被告雖猶以前詞置辯，惟依被告於警詢時供稱：伊不知
      道她叫什麼名字等語（見前揭偵查卷第九頁），嗣於偵訊
      時亦供稱：伊認識乙○○一、二個禮拜等語（見前揭偵查
      卷第一三二頁），可見被告認識證人乙○○僅有短短一、
      二星期之久，其二人之間僅屬單純毒品供應關係，再衡以
      非法販賣海洛因及甲基安非他命乃政府嚴格查緝之違法行
      為，且依毒品危害防制條第四條第一項、第二項之規定，
      販賣第一級毒品者，處死刑或無期徒刑；販賣第二級毒品
      者，其法定本刑為無期徒刑或七年以上有期徒刑，此罪論
      處之刑事責任甚重，故歷來幾乎所有販賣毒品者被查獲後
      ，唯恐被判處重罪，均無不否認其有販賣毒品或有意圖販
      賣而持有毒品之犯行，鮮少有販賣毒品之被告自行坦承有
      販賣毒品者，而以本案而論，被告與證人乙○○僅係認識
      不久的朋友，並非至親故交，苟無利得，豈會甘冒被查緝
      法辦之風險，平白無端為證人協助其取得毒品，此顯已違
      反一般社會通常之經驗法則，此外，不論第一級毒品海洛
      因或第二級毒品甲基安非他命均價格昂貴，吸毒者每日所
      需耗費在吸毒費用之金額自然甚鉅，亦非一般常人所能支
      付，而吸毒者若無正當工作，其吸毒之經濟來源除以其他
      不法方法之犯罪所得外，莫不以販毒所得來維持其吸毒之
      費用，而本案被告既自承有吸毒之惡習，而其於九十七年
      一月二十六日為警查獲後所採集之尿液確有甲基安非他命
      類陽性反應，有台灣尖端先進生技醫藥股份有限公司濫用
      藥物檢驗報告影本一份在卷可考（見前揭偵查卷第一三八
      頁），以被告當時家庭經濟是低收入戶（見本院勘驗筆錄
      第四頁）之情況下，若謂本件被告被警查獲持有上開第一
      級毒品海洛因，無販賣毒品之意圖，而僅係幫忙並非熟識
      之朋友拿毒品，殊難置信。
（四）綜上所述，參互印證，本案事證明確，被告販賣第一級毒
      品海洛因及第二級毒品甲基安非他命之犯行堪予認定，應
      依法論科。
二、按海洛因、甲基安非他命分屬毒品危害防制條例第二條第二
    項第一、二款規定之第一、二級毒品，核被告所為，係犯同
    條例第四條第一項販賣第一級毒品罪、同條第二項販賣第二
    級毒品罪，及第四條第六項、第一項販賣第一級毒品未遂罪
    。被告販賣海洛因、甲基安非他命前後持有第一、二級毒品
    之低度行為，分別為其販賣之高度行為所吸收，均不另論罪
    。被告所犯附表編號一、三、五所示三次販賣第一級毒品罪
    及編號二、四所示二次販賣第二級毒品罪，犯意各別，行為
    互殊，均應分論併罰。被告所犯附表編號五所示之犯行，已
    著手於實施販賣第一級毒品行為，然尚未交付，即為警查獲
    而未完成轉讓行為，為未遂犯，應依刑法第二十五條第二項
    之規定，按既遂犯之刑度減輕其刑。又被告販賣第一級毒品
    係法定刑為「死刑、無期徒刑」之罪，罪刑至為嚴峻，被告
    固有上開販賣海洛因予他人之行為，然本院審酌被告每次販
    售毒品之數量尚微，所得利益亦屬有限，其惡性及犯罪情節
    與大量出售海洛因以賺取巨額價差者顯屬有別，如不論其情
    節輕重，遽處以販賣毒品罪之法定本刑死刑、無期徒刑，誠
    屬情輕法重，過於嚴苛，有傷人民對法律之情感，其犯罪情
    狀在客觀上足以引起一般同情，堪予憫恕，縱使科以法定最
    低刑度，猶為過重，爰就被告所犯附表編號一、三、五所示
    各次販賣第一級毒品等罪，均依刑法第五十九條之規定酌減
    其刑。並就被告所犯附表編號五之販賣第一級毒品未遂罪部
    分，遞減輕之。爰審酌被告正值青年，不思努力進取，明知
    海洛因、甲基安非他命對於人體有莫大之戕害，為圖一己之
    私利，竟漠視毒品之危害性，而販賣毒品牟利，危害他人健
    康及社會風氣甚鉅，且犯罪後一再飾詞否認，不知悔改，兼
    衡其素行、犯罪之動機、目的、手段、販賣毒品之數量、所
    得利益等一切情狀，分別量處如主文所示之刑，並定其應執
    行之刑，以資懲儆。
三、另按依毒品危害防制條例第十九條第一項：「犯同條例第四
    條至第九條、第十二條、第十三條或第十四條第一項第二項
    之罪者，其供犯罪所用或因犯罪所得之財物均沒收之，如全
    部或一部不能沒收時，追徵其價額或以其財產抵償之」，係
    採義務沒收主義，故販賣毒品所得之金錢，如能認定確係販
    賣毒品所得之款項，均應宣告沒收，不以當場搜獲扣押者為
    限（最高法院九十三年臺上字第二六七○號判決意旨參照）
    ，是販賣毒品所用之物或所得之金錢，無論已否扣案，如仍
    屬存在，即應依法沒收。本案被告經認定其販賣海洛因及甲
    基安非他命之所得共一萬元，乃被告販賣毒品所得之財物，
    應依毒品危害防制條例第十九條第一項之規定宣告沒收，如
    全部或一部不能沒收時，以被告財產抵償之。又被告為警查
    獲時所扣得之白色粉末一包（驗餘淨重零點一九九公克），
    經交通部民用航空局航空醫務中心以氣相層析質譜儀法鑑定
    之結果，確含第一級毒品海洛因命成分，亦有該中心九十七
    年二月十二日航藥鑑字第０九七０五二二號毒品鑑定書一紙
    在卷可按，應依法宣告沒收銷燬。而扣案之上開海洛因外包
    裝一只，係用於包裹毒品，防止其裸露、潮濕，便於攜帶施
    用，應係被告所有，並供犯罪所用之物，爰依上開條例第十
    九條第一項規定宣告沒收。至本案於九十七年一月二十六日
    在臺北縣三重市○○○路四十一號前扣得之行動電話二支（
    含門號0000000000、0000000000號晶
    片卡二張）等物，為被告甲○○所有，且供其犯如附表所示
    販賣第一級、第二級毒品罪所用之物，應爰依毒品危害防制
    條例第十九條第一項之規定均諭知沒收。
據上論斷，應依刑事訴訟法第二百九十九條第一項前段，毒品危
害防制條例第四條第一項、第二項、第六項、第十八條第一項前
段、第十九條第一項，刑法第十一條前段、第二十五條第二項、
第五十一條第五款、第九款、第五十九條、第六十五條第二項，
判決如主文。
本案經檢察官藍海凝到庭執行職務。
中    華    民    國    98    年    2     月    12    日
                  刑事第六庭  審判長法  官  胡堅勤
                                    法  官  林家賢
                                    法  官  盧軍傑
上列正本證明與原本無異。
如不服本判決，應於判決送達後10日內敘明上訴理由，向本院提
出上訴狀 (應附繕本) ，上訴於臺灣高等法院。其未敘述上訴理
由者，應於上訴期間屆滿後20日內向本院補提理由書「切勿逕送
上級法院」。
                                    書記官  梁宜庭
中    華    民    國    98    年    2     月    12    日
附錄本案論罪科刑法條全文：
毒品危害防制條例第四條
製造、運輸、販賣第一級毒品者，處死刑或無期徒刑；處無期徒
刑者，得併科新臺幣1 千萬元以下罰金。
製造、運輸、販賣第二級毒品者，處無期徒刑或7 年以上有期徒
刑，得併科新臺幣7 百萬元以下罰金。
製造、運輸、販賣第三級毒品者，處5 年以上有期徒刑，得併科
新臺幣5 百萬元以下罰金。
製造、運輸、販賣第四級毒品者，處3 年以上10年以下有期徒刑
，得併科新臺幣3 百萬元以下罰金。
製造、運輸、販賣專供製造或施用毒品之器具者，處1 年以上7
年以下有期徒刑，得併科新臺幣1 百萬元以下罰金。
前五項之未遂犯罰之。
附表：
┌──┬────────┬──────────┬─────────────┬───────────┐
│編號│    交易時間    │      交易地點      │         交易方式         │        宣告刑        │
├──┼────────┼──────────┼─────────────┼───────────┤
│ 一 │九十七年一月十一│證人乙○○臺北市中山│被告以其所持用之門號０九一│甲○○販賣第一級毒品，│
│    │日下午十時四十分│區○○○路四百七十二│0000000號、０九二八│處有期徒刑拾伍年貳月，│
│    │許。            │號二樓之十二居住處附│五一四四二三號行動電話與田│販賣第一級毒品所得財物│
│    │                │近之麥當勞速食店、薇│文媺所持用之門號０九三六五│新臺幣肆仟元沒收之，如│
│    │                │閣汽車旅館附近某處。│三九六０八號行動電話聯繫後│全部或一部不能沒收時，│
│    │                │                    │，以新臺幣（下同）四千元之│以其財產抵償之。扣案之│
│    │                │                    │價格，販賣海洛因一包（四分│門號000000000│
│    │                │                    │之一錢）予乙○○。        │四號、00000000│
│    │                │                    │                          │二三號行動電話貳支（含│
│    │                │                    │                          │晶片卡貳張）沒收。    │
│    │                │                    │                          │                      │
├──┼────────┼──────────┼─────────────┼───────────┤
│ 二 │九十七年一月十七│證人乙○○臺北市中山│被告以其所持用之門號０九一│甲○○販賣第二級毒品，│
│    │日下午三時三十分│區○○○路四百七十二│0000000號、０九二八│處有期徒刑柒年貳月，販│
│    │許。            │號二樓之十二居住處附│五一四四二三號行動電話與田│賣第二級毒品所得財物新│
│    │                │近之麥當勞速食店。  │文媺所持用之門號０九三六五│臺幣壹仟元沒收之，如全│
│    │                │                    │三九六０八號行動電話聯繫後│部或一部不能沒收時，以│
│    │                │                    │，以新臺幣（下同）一千元之│其財產抵償之。扣案之門│
│    │                │                    │價格，販賣甲基安非他命一包│號0000000000│
│    │                │                    │（重量不詳）予乙○○。    │號、00000000二│
│    │                │                    │                          │三號行動電話貳支（含晶│
│    │                │                    │                          │片卡貳張）沒收。      │
│    │                │                    │                          │                      │
├──┼────────┼──────────┼─────────────┼───────────┤
│ 三 │九十七年一月二十│臺北縣三重市○○路二│被告以其所持用之門號０九一│甲○○販賣第一級毒品，│
│    │一日晚間十時四十│段七十八號附近之天台│0000000號、０九二八│處有期徒刑拾伍年貳月，│
│    │分許。          │廣場。              │五一四四二三號行動電話與田│販賣第一級毒品所得財物│
│    │                │                    │文媺所持用之門號０九三六五│新臺幣仟元沒收之，如│
│    │                │                    │三九六０八號行動電話聯繫後│全部或一部不能沒收時，│
│    │                │                    │，以新臺幣（下同）三千元之│以其財產抵償之。扣案之│
│    │                │                    │價格，販賣海洛因一包（重量│門號000000000│
│    │                │                    │不詳）予乙○○。          │四號、00000000│
│    │                │                    │                          │二三號行動電話貳支（含│
│    │                │                    │                          │晶片卡貳張）沒收。    │
│    │                │                    │                          │                      │
├──┼────────┼──────────┼─────────────┼───────────┤
│ 四 │九十七年一月二十│臺北縣三重市○○路二│被告以其所持用之門號０九一│甲○○販賣第二級毒品，│
│    │三日下午三時十五│段七十八號附近之天台│0000000號、０九二八│處有期徒刑柒年貳月，販│
│    │分許。          │廣場。              │五一四四二三號行動電話與田│賣第二級毒品所得財物新│
│    │                │                    │文媺所持用之門號０九三六五│臺幣壹仟元沒收之，如全│
│    │                │                    │三九六０八號行動電話聯繫後│部或一部不能沒收時，以│
│    │                │                    │，以新臺幣（下同）二千元之│其財產抵償之。扣案之門│
│    │                │                    │價格，販賣甲基安非他命二包│號0000000000│
│    │                │                    │予乙○○。                │號、00000000二│
│    │                │                    │                          │三號行動電話貳支（含晶│
│    │                │                    │                          │片卡貳張）沒收。      │
│    │                │                    │                          │                      │
├──┼────────┼──────────┼─────────────┼───────────┤
│ 五 │九十七年一月二十│臺北縣三重市○○○路│被告以其所持用之門號０九一│甲○○販賣第一級毒品，│
│    │六日凌晨一時三十│四十一號前。        │0000000號、０九二八│未遂，處有期徒刑柒年捌│
│    │分許。          │                    │五一四四二三號行動電話與田│月，販賣第一級毒品所得│
│    │                │                    │文媺所持用之門號０九三六五│財物新臺幣仟元沒收之│
│    │                │                    │三九六０八號行動電話聯繫後│，如全部或一部不能沒收│
│    │                │                    │，以新臺幣（下同）三千元之│時，以其財產抵償之。扣│
│    │                │                    │價格，販賣海洛因一包（驗餘│案之第一級毒品海洛因壹│
│    │                │                    │淨重零點一九九公克）予田文│包（驗餘淨重零點一九九│
│    │                │                    │媺。                      │公克），沒收銷燬之，扣│
│    │                │                    │                          │案之上開海洛因外包裝袋│
│    │                │                    │                          │壹只、門號０九一七六０│
│    │                │                    │                          │三五五四號、０九二八五│
│    │                │                    │                          │一四四二三號行動電話貳│
│    │                │                    │                          │支（含晶片卡貳張）均沒│
│    │                │                    │                          │收。                  │
└──┴────────┴──────────┴─────────────┴───────────┘


司法院資訊處製作；財團法人民間司法改革基金會備份。
